臺灣屏東地方法院刑事判決　　　　　　　100年度訴字第800號
公　訴　人　臺灣屏東地方法院檢察署檢察官
被　　　告　張家興
上列被告因違反毒品危害防制條例案件，經檢察官提起公訴（10
0 年度毒偵字第987 號），因被告於準備程序中就被訴事實為有
罪之陳述，經告知簡式審判程序之旨，並聽取當事人之意見後，
經本院合議庭裁定由受命法官獨任進行簡式審判程序，茲判決如
下：
    主  文
張家興施用第一級毒品，處有期徒刑拾月。
    事  實
一、張家興前於民國96年間因施用毒品案件，經本院以96年度毒
    聲字第281 號裁定應送勒戒處所觀察、勒戒，執行後因認有
    繼續施用毒品傾向，再經本院以96年度毒聲字第405 號裁定
    令入戒治處所施以強制戒治，於97年7 月1 日執行完畢釋放
    出所，並由臺灣屏東地方法院檢察署檢察官以97年度戒毒偵
    字第69號為不起訴處分確定。詎猶不知悔改，明知海洛因業
    經行政院公告列為毒品危害防制條例第2 條第1 項第1 款之
    第一級毒品，非經許可，不得持有、施用，竟基於施用第一
    級毒品海洛因之犯意，於100 年3 月21日上午10時許，在其
    位在屏東縣屏東市○○路田中一巷132 之2 號居處，以將海
    洛因加水稀釋置於注射針筒後，注入體內之方式，施用海洛
    因1 次。嗣因其為受保護管束人，於100 年3 月23日因執行
    保護管束，自行至臺灣屏東地方法院檢察署觀護人室報到，
    經採集尿液送驗，檢驗結果呈嗎啡陽性反應，始悉上情。
二、案經臺灣屏東地方法院檢察署觀護人簽請同署檢察官自動檢
    舉後偵查起訴。
    理  由
一、按除被告所犯為死刑、無期徒刑、最輕本刑為3 年以上有期
    徒刑之罪或高等法院管轄第一審案件者外，於法院行準備程
    序進行中，被告先就被訴事實為有罪之陳述時，審判長得告
    知被告簡式審判程序之旨，並聽取當事人、代理人、辯護人
    及輔佐人之意見後，裁定進行簡式審判程序；受命法官行準
    備程序，與法院或審判長有同一之權限，刑事訴訟法第273
    條之1 第1 項、第279 條第2 項前段分別定有明文。查本件
    被告張家興所犯非為死刑、無期徒刑、最輕本刑為3 年以上
    有期徒刑之罪或高等法院管轄第一審案件，其於本院100 年
    10月11日準備程序進行中，先就前揭被訴事實為有罪之陳述
    （見本院卷第69頁反面），經受命法官告知簡式審判程序之
    旨，並聽取當事人之意見後，本院合議庭認無不得或不宜改
    依簡式審判程序進行之處，爰依刑事訴訟法第273 條之1 第
    1 項，裁定本件由受命法官獨任進行簡式審判程序。並依刑
    事訴訟法第159 條第2 項、第273 條之2 規定，本件不適用
    同法第159 條第1 項關於傳聞法則之規定，證據調查亦不受
    同法第159 條第1 項、第161 條之2 、第161 條之3 、第16
    3 條之1 及第164 條至第170 條規定之限制，合先敘明。
二、上揭事實，業據被告於本院準備程序及審理時均坦承不諱（
    見本院卷第69頁反面、第73頁），另經臺灣屏東地方法院檢
    察署檢察官囑託台灣檢驗科技股份有限公司，就被告於100
    年3 月23日下午2 時46分許所採集之尿液，鑑定有無毒品反
    應，經該公司以EIA 酵素免疫分析法初步檢驗、並以GC／MS
    氣相層析／質譜儀法確認檢驗，檢驗結果認被告尿液確呈嗎
    啡陽性反應等情，有台灣檢驗科技股份有限公司100 年4 月
    13日編號KH／2011／00000000號濫用藥物檢驗報告、臺灣屏
    東地方法院檢察署施用毒品犯受保護管束尿液檢體監管紀錄
    表各1 紙在卷可稽（見偵卷第6 、9 頁），參諸施用海洛因
    後1 小時，即可於尿液中檢出嗎啡等成分乙節，業經衛生署
    管制藥品管理局90年5 月4 日管檢字第93902 號函述綦詳，
    為本院審理是類案件已知之事項，可知被告確有於上揭採尿
    時間前施用海洛因甚明，足佐被告自白，堪認被告自白與事
    實相符，應屬真實。本件事證明確，被告犯行洵堪認定。
三、按觀察、勒戒或強制戒治執行完畢釋放後，5 年內再犯毒品
    危害防制條例第10條之罪者，檢察官應依法追訴，觀之同條
    例第23條第2 項規定自明。查本件被告有如事實欄一之觀察
    、勒戒及強制戒治執行完畢紀錄，有臺灣高等法院被告前案
    紀錄表1 份在卷可稽（見本院卷第5 至10頁），其於97年7
    月1 日強制戒治執行完畢釋放後，即於5 年內再犯本案施用
    毒品罪，依上揭法文規定，自應依法論科。次按海洛因為毒
    品危害防制條例第2 條第2 項第1 款所明定之第一級毒品，
    未經許可，不得持有及施用，是核被告張家興所為，係犯同
    條例第10條第1 項之施用第一級毒品罪。又其持有海洛因後
    進而施用，其持有之低度行為應為其施用之高度行為所吸收
    ，不另論罪。爰審酌被告經強制戒治仍再犯本案，顯未能堅
    決戒癮之心，無視國家杜絕毒品犯罪禁令，惟衡酌施用毒品
    係屬自戕行為，且其犯罪尚未害及他人權利，所生損害非鉅
    ，並念其犯後坦承犯行，犯罪後態度良好等一切情狀，量處
    如主文所示之刑，以示儆懲。末查，被告所有供己施用之海
    洛因已施用耗盡，未扣案供其施用海洛因所用之注射針筒已
    丟棄滅失，均經被告供承明確（見本院卷第69頁反面），且
    無證據證明現尚存在，爰不併予宣告沒收，附此敘明。
據上論斷，應依刑事訴訟法第273 條之1 第1 項、第299 條第1
項前段，毒品危害防制條例第10條第1 項，刑法第11條前段、判
決如主文。
本案經檢察官鍾佩真到庭執行職務。
中    華    民    國    100     年    10    月  25    日
                  刑事第五庭    法  官  黃柏霖
以上正本證明與原本無異。
如不服本判決應於收受判決後10日內向本院提出上訴書狀，並應
敘述具體理由；其未敘述上訴理由者，應於上訴期間屆滿後20日
內向本院補提理由書（均須按他造當事人之人數附繕本）「切勿
逕送上級法院」。
中    華    民    國   100    年    10    月    25    日
                                書記官  史安琪
附錄本案論罪科刑法條：毒品危害防制條例第10條第1 項。
毒品危害防制條例第10條
施用第一級毒品者，處 6 月以上 5 年以下有期徒刑。
施用第二級毒品者，處 3 年以下有期徒刑。